# 无形资产或商誉

提问人：安盈 时间：2016-03-23 11:07:43
陈老师： 您好！
跟您请教一资质证书归属性质问题，A为一工程公司，B为一设计公司。现 A 购买 B 90%的股权，属非同一控制下的控股合并，可辨认资产公允价值跟原账面价差不多，只将一本乙级的《工程设计资质证书》评估出价值 100 万，在合并报表时，这本证的价值应体现在无形资产合适？还是商誉更合适？希望陈老师拨忙释疑，谢谢

回答人：chenyiwei
此类被购买方所持有的特许资质，符合《企业会计准则解释第 5 号》第一条规定的“可辨认性标准”，应在购买方合并报表层面确认为无形资产，并在其预计使用寿命内摊销。

提问人：安盈 时间：2016-3-28 11:13:21
陈老师：您好！
这种证书是每五年年审一次，符合条件再更换新证的。
如符合《企业会计准则解释第 5 号》第一条规定的“可辨认性标准”，在购买方合并报表层面确认为无形资产，并在其预计使用寿命内摊销。
那预计使用寿命以 5 年计？希望陈老师拨忙释疑，非常感谢

回答人：chenyiwei
一般是按评估报告中的折现年限来摊销。建议与评估机构沟通，以确定其选择 10 年作为折现期限的理由，评价其是否合理。

提问人：紫色枫叶 12 时间：2016-03-28 14:47:58
这个证书应体现为商誉更合适，因为该资质证书是附着于企业整体的，离开了该企业，该资质也不存在了！

回答人：chenyiwei
请对照解释 5 号第一条所规定的“可辨认性标准”的具体标准来分析。

提问人：跳舞的石头 时间：2016-04-19 15:49:38
谢了，解决了我的一大疑惑。法定权利和合同权利是一直没重视的内容，相关东西就忽略了。

回答人：chenyiwei
需要掌握一点：非同一控制下合并中对被购买方无形资产和或有负债的初始确认条件与非企业合并情况下是不一样的。